臺灣高等法院高雄分院刑事判決　　　　 93年度上訴字第968號
上　訴　人　臺灣高雄地方法院檢察署檢察官
被　　　告　甲○○
上列上訴人因被告違反毒品危害防制條例案件，不服臺灣高雄地
方法院93年度訴字第932 號中華民國93年8 月6 日第一審判決（
起訴案號：臺灣高雄地方法院檢察署93年度毒偵字第1038號），
提起上訴（併辦案號：臺灣高雄地方法院檢察署93年度毒偵字第
4119號、93年度速偵字第1813號），本院判決如下：
     主  文
原判決撤銷。
甲○○連續施用第一級毒品，累犯，處有期徒刑捌月，海洛因壹
包（淨重零點柒公克，空包裝重零點玖公克）沒收銷燬；又
連續施用第二級毒品，累犯，處有期徒刑伍月，甲基安非他命壹
包（驗後毛重壹點公克）沒收銷燬，注射針筒壹支、吸食器壹
個沒收；應執行有期徒刑壹年，海洛因壹包（淨重零點柒公克
，空包裝重零點玖公克），甲基安非他命壹包（驗後毛重壹點
公克）均沒收銷燬、注射針筒壹支、吸食器壹個沒收。
     事  實
一、甲○○前因違反麻醉藥品管理條例案件，經本院以82年度上
    訴字第910 號判處有期徒刑2 年10月，經最高法院以82年度
    臺上字第4056號判決上訴駁回確定，又因違反肅清煙毒條例
    案件，經本院以93年度上訴字第955 號判處有期徒刑3 年、
    6 月確定，並經本院以83年度聲字第1463號裁定應執行有期
    徒刑3 年4 月確定，上開二案接續執行，於民國82年10月9
    日入監執行，於84年8 月28日假釋付保護管束，嗣經撤銷假
    釋，於89年2 月22日入監執行殘刑，於91年5 月13日假釋付
    保護管束，於92年10月26日保護管束期滿執行完畢。其因施
    用毒品案件，經原審以88年度毒聲字第6829號裁定送觀察、
    勒戒後，認有繼續施用毒品之傾向，經同院以88年度毒聲字
    第7279號裁定令入戒治處所施以強制戒治，於戒治期間表現
    良好，經同院以89年度毒聲字第1163號裁定停止戒治，所餘
    戒治期間付保護管束，於89年10月4 日保護管束期滿，由臺
    灣高雄地方法院檢察署檢察官於89年10月18日，以89年度戒
    毒偵字第1124號不起訴處分確定。詎不知悔改，於上開強制
    戒治執行完畢釋放後5 年內，基於施用第一級毒品之概括犯
    意，於93年1 月26日早上（起訴書誤載為21日，業經檢察官
    於蒞庭時更正），以將海洛因摻入香菸內點火吸食其霧化氣
    體之方式，在高雄市前鎮區友人住處施用第一級毒品海洛因
    一次，甲○○另基於施用第二級毒品之概括犯意，於93年1
    月26日早上，以將甲基安非他命置於玻璃球吸食器隔火加熱
    吸食其霧化氣體之方式，在上址施用第二級毒品甲基安非他
    命一次。嗣為警於93年1 月26日晚間7 時20分許，在高雄縣
    鳳山市○○○路179 號前盤查查獲。又於93年7 月27日3 時
    10分回溯24小時內，在其高雄市○○○路119 巷22號住處內
    ，施用第二級毒品甲基安非他命及MDMA即苯乙基胺各1 次，
    經警於該時（7 月27日3 時10分）查獲，扣得甲基安非他命
    1 包（驗前毛重1.4 公克、驗後毛重1.3 公克）及其所有供
    施用之吸食器1 個、注射針筒1 支；又於93年10月2 日17時
    15分回溯24小時內，在同上住處，再施用第一級毒品海洛因
    及甲基安非他命各1 次，經警於該時（10月2 日17時15分）
    在高雄縣鳳山市○○○街20巷39弄3 號前查獲其供自己施用
    之海洛因1 包（淨重0.73公克，包裝重0.39公克）。
二、案經高雄縣政府警察局鳳山分局報請臺灣高雄地方法院檢察
    署檢察官偵查起訴，及由同分局與高雄市政府警察局新興分
    局移送檢察官轉送本院併辦。
     理  由
一、上述事實，業據被告甲○○於本院審理時坦承不諱，且其93
    年1 月26日為警採集尿液送驗結果，呈嗎啡及甲基安非他命
    陽性反應，有高雄縣政府衛生局93年2 月3 日93煙檢字第15
    6 號煙毒尿液檢驗成績書、尿液流程管制清冊各1 紙存卷供
    參，其93年7 月27日為警所採尿液，經檢驗呈甲基安非他命
    及MDMA陽性反應，有高雄市立凱旋醫院93年8 月16日濫用藥
    物尿液檢驗報告書可稽，被查扣之晶體1 包，亦經高雄醫學
    大學附設中和紀念醫院以0000-000號檢驗報告鑑定為甲基安
    非他命，驗前毛重1.4 公克、驗後毛重1.3 公克，復有吸食
    器1 個、注射針筒1 支扣案可稽；其93年10月2 日為警所採
    尿液，亦經高雄縣政府衛生局於93年10月8 日以93煙檢字第
    2283號煙毒尿液檢驗成績書鑑定有嗎啡及甲基安非他命陽性
    反應，被查扣之白色粉末，經法務部調查局93年11月30日調
    科壹字第220018668 號鑑定為海洛因，淨重為0.73公克，淨
    重0.39公克，足認被告之自白與事實相符，其確有施用第一
    、二級毒品之犯行無疑。再被告因施用毒品案件，經原審以
    88年度毒聲字第6829號裁定送觀察、勒戒後，認有繼續施用
    毒品之傾向，經原審以88年度毒聲字第7279號裁定令入戒治
    處所施以強制戒治，於戒治期間表現良好，經原審以89年度
    毒聲字第1163號裁定停止戒治，所餘戒治期間付保護管束，
    於89年10月4 日保護管束期滿，由臺灣高雄地方法院檢察署
    檢察官於89年10月18日，以89年度戒毒偵字第1124號不起訴
    處分確定之事實，有上開不起訴處分書、臺灣高等法院被告
    全國前案紀錄表、臺灣高雄地方法院檢察署刑案資料查註錄
    表各一份存卷供參。事證明確，被告犯行洵堪認定。
二、按犯毒品危害防制條例第10條施用第一級、第二級毒品之罪
    者，檢察官應聲請法院裁定，令被告入勒戒處所觀察、勒戒
    ，經觀察、勒戒後，認有繼續施用毒品之傾向者，檢察官應
    聲請法院裁定令入戒治處所強制戒治，於強制戒治執行完畢
    後，由檢察官為不起訴之處分，而上開強制戒治執行完畢釋
    放後5 年內再犯第10條之罪者，應依一般刑事訴訟程序予以
    起訴論罪科刑，此觀諸毒品危害防制條例第20條第1項、第2
    項、第23條第1 項、第2 項規定自明。本件被告所為，係屬
    強制戒治執行完畢釋放後5 年內再犯施用毒品罪，自應予以
    論罪科刑。核被告所為，係犯毒品危害防制條例第10條第1
    項之施用第一級毒品罪（海洛因部分），及同條例第2 項之
    施用第二級毒品罪（甲基安非他命及MDMA部分）。被告施用
    第一、二級毒品前後持有海洛因、甲基安非他命之低度行為
    ，應分別為施用之高度行為所吸收，均不另論罪。被告前因
    違反麻醉藥品管理條例案件，經本院以82年度上訴字第91 0
    號判處有期徒刑2 年10月，經最高法院以82年度臺上字第40
    56號判決上訴駁回確定，又因違反肅清煙毒條例案件，經本
    院以83年度上訴字第955 號判處有期徒刑3 年、6 月確定，
    並經原審以83年度聲字第1463號裁定應執行有期徒刑3 年4
    月確定，上開2 案接續執行，於82年10月9 日入監執行，於
    84年8 月28日假釋付保護管束，嗣經撤銷假釋，於89年2 月
    22日入監執行殘刑，於91年5 月13日假釋付保護管束，於92
    年10月26日保護管束期滿執行完畢，有臺灣高等法院被告全
    國前案紀錄表1 份在卷可佐，其受有期徒刑之執行完畢，5
    年以內再犯本案有期徒刑以上之2 罪，為累犯，均應依法加
    重其刑。被告所犯上開2 罪犯意各別，行為互殊，應分論併
    罰。
三、原審據以論科，固非無見，但未及論究被告施用毒品時間，
    是到93年10月2 日採尿前24小時止，自有未洽，檢察官上訴
    執此指摘原判決不當，自有理由，原判決應予撤銷改判；爰
    審酌被告經觀察勒戒、強制戒治後，均未戒絕毒品，另再施
    用毒品，顯見其自制力不足，無法擺脫毒品，故應藉由刑罰
    之執行，以收教化之功能，並參以被告犯後坦承施用毒品犯
    行，所犯係自傷行為，尚未害及他人等一切情狀，分別量處
    如主文所示之刑，並定應執行刑，以資懲儆。至扣案之海洛
    因1 包，淨重0.37公克，空包裝重0.39公克，甲基安非他命
    1 包，驗後毛重1.3 公克，為毒品及與毒品不能剝離之包裝
    ，爰依毒品危害防制條例第18條第1 項前段，沒收銷燬之；
    另注射針筒1 支及吸食器1 個，為被告施用第2 級毒品之物
    ，且為被告所有，應予沒收。
四、移送併辦部分（臺灣高雄地方法院檢察署93年度毒偵字第
    4119號及速偵第1813號），因與前揭起訴部分（即93年01月
    26日被查獲部分），具有連續犯之裁判上一罪關係，為起訴
    效力所及，本院自應併予審究，附此明。
據上論斷，應依刑事訴訟法第369 條第1 項前段、第364 條、第
299 條第1 項前段、毒品危害防制條例第10條第1 項第2 項、第
18條第1 項前段，刑法第11條、第56條、第47條、第38條第1 項
第2款、第51條第5款，判決如主文。
本案經檢察官周章欽到庭執行職務。
中　　華　　民　　國　　94　　年　　2 　　月　　15　　日
　　　　　　　　　刑事第一庭  審判長法　官  郭雅美
                                    法　官  張意聰
                                    法　官  江泰章
以上正本證明與原本無異。
施用第一級毒品如不服本判決應於收受本判決後10日內向本院提
出上訴書狀，其未述上訴理由者，並得於提起上訴後10日內向
本院補提理由書狀（均須按他造當事人之人數附繕本)「 切勿逕
送上級法院」。
施用第二級毒品不得上訴。
中　　華　　民　　國　　94　　年　　2 　　月　　16　　日
                    　　　          書記官  陳金卿
附錄本判決論罪科刑法條：
毒品危害防制條例第10條
施用第一級毒品者，處6月以上5年以下有期徒刑。
施用第二級毒品者，處3年以下有期徒刑。
                                                  ＫＡ
